【裁判字號】    89,上訴,495
【裁判日期】    890701
【裁判案由】    違反槍彈藥刀械管制條例等
【裁判全文】
臺灣高等法院高雄分院刑事判決                    八十九年度上訴字第四九五號
    上訴人
    即被告    甲○○
  選任辯護人  葉武侯
右上訴人因違反槍砲彈藥刀械管制條例案件，不服臺灣屏東地方法院八十八年度重訴
緝字第三號中華民國八十九年二月十六日第一審判決（起訴案號：臺灣屏東地方法院
檢察署八十三年度偵字第一一一一、一一一二、一一一三、一一一五、一一六六、一
二四五、一二九六、一三二一、一三三二、一三八八、偵緝字第０一八、偵緝字第０
二三號），提起上訴，本院判決如左：
      主      文
原判決撤銷。
甲○○未經許可，共同販賣衝鋒槍，累犯，處有期徒刑拾陸年，褫奪公權拾年。
附表一編號１所示槍彈扣除附表四所示編號５之子彈五十顆外均沒收。
      事      實
一、甲○○綽號「牛頭」於民國（下同）七十八年間因違反槍砲彈藥刀械管制條例案
    件經法院判處有期徒刑一年十月，嗣經減刑為有期徒刑十一月，於八十一年一月
    十一日執行完畢，仍不知悔改，與王玉彰（經臺灣高等法院高雄分院判處有期徒
    刑十七年確定）二人基於私運管制物品，具有殺傷力及破壞性之槍械、彈藥進口
    販賣，以營取暴利之犯意，先由甲○○於八十一年十月間某日，在台中市○○○
    路某咖啡廳，以短槍含子彈每支新台幣（下同）十五萬至二十萬元，長槍含子彈
    每支三十萬至四十萬元（實價視現貨之新舊程度及品質等情而定）之價金，向鄭
    錦元（經同分院判處有期徒刑十六年確定）兜售，鄭錦元因經營賭場，需擁槍自
    重及為轉售槍彈圖利，甲○○遂於同年十月間，偕同鄭錦元前往高雄縣岡山鎮○
    ○街三四號五樓之二楊瑞興（綽號國良本院判處有期徒刑十六年確定）住處，於
    該址由鄭錦元給付甲○○二十萬元為定金，至同年十一月底甲○○、楊瑞興又先
    後向鄭錦元收取部分價款，分別為二十萬元、四十萬元；甲○○、楊瑞興嗣即積
    極展開走私槍械之工作，並以王玉彰所有（登記其父王進添名下）之永松號漁船
    為運輸工具，由楊瑞興負責僱用船員及押運槍彈工作，甲○○應允事成給楊瑞興
    八十五萬元佣金，並先給付楊瑞興四十五萬元；楊瑞興再以二十五萬元僱用尤文
    利為船長（亦經同分院判處有期徒刑九年確定），負責駕駛永松號漁船，另以三
    萬元佣金僱用不知情之陳榮味為船員，甲○○並委請原在永松號漁船擔任船員之
    親戚洪和順（本院判處有期徒刑九年確定）負責監督走私槍械之過程；尤文利、
    楊瑞興、洪和順並基於共同之犯意，由尤文利交付傅文炳之船員證供楊瑞興使用
    ，再由洪和順持向屏東縣警察局安檢中心恆春安檢組大光漁港檢查哨報關出港，
    使楊瑞興冒用不知情之傅文炳船員證曚混檢查哨之檢查，未經向內政部警政署入
    出境管理局申請許可擅自出境，於八十二年二月二十日（移送書誤載為八十一年
    十二月初）凌晨五時三十五分許，自屏東縣恆春鎮後壁湖大光漁港出發，同船載
    有尤文利、陳榮華、洪和順及楊瑞興等四人，前往菲律賓，於八十二年二月下旬
    抵達菲律賓三聖塊港口，先完成補給糧食給遭菲律律賓政府扣押之恆春漁船（尤
    文利之父亦在被扣押之漁民中）之事後，再駛至王玉彰所有租用之小島，由王玉
    彰將其搜購之如附表一編號１之槍彈，裝入帆布袋一袋搬上永松號漁船，因暗倉
    太小，乃由楊瑞興先至暗倉下面，再由尤文利在上面將槍彈交給楊瑞興接放暗倉
    內，裝放妥當即起航回臺灣，於八十二年三月三日下午五時十分許，返抵大光漁
    港，人員通關完成，私運管制物品進入臺灣。槍彈為避免被查獲遲至當晚九時許
    ，由楊瑞興、尤文利及洪和順上船取回前開槍彈，再由楊瑞興藏放高雄縣岡山鎮
    ○○街三四號五樓之二住處，楊瑞興乃通知鄭錦元取貨，鄭錦元即由江茂煙（本
    院判處有期徒刑十年確定）駕駛自用小客車搭載，於翌（四）日凌晨五、六時許
    ，在上址點收上開槍彈，並運輸至台中縣大里市○○路二一八巷五號住處，交貨
    當場並由鄭錦元給付四十萬元予楊瑞興，作為走私槍械之代價，餘額六十萬元另
    由鄭錦元與甲○○親自於數日後在台中市台中港某咖啡廳結算結清，與前述所交
    付之價款共一百八十萬元，結清餘款同時，並由甲○○向鄭錦元取回九０手槍二
    支及四五口徑手槍一支，含子彈二十三顆。
二、甲○○因此次走私槍械（下稱第一次走私）與楊瑞興間因帳目問題，生嫌隙乃於
    八十三年三月底，偕同楊瑞興搭乘中華航空公司班機前往菲律賓與王玉彰會帳，
    甲○○因志趣未合，退出走私之列，停留未久，即先行搭機轉往泰國，王玉彰則
    僱用菲律賓之大型舢舨載運王玉彰搜購之槍械九０手槍三十支及子彈八百顆，由
    王玉彰及楊瑞興共同押運回臺灣，於八十二年四月五日上午八時許王玉彰、楊瑞
    興所乘載之航舨返抵台東縣蘭嶼島海域，遇保七總隊巡邏艇，惟恐被逮乃將槍彈
    盡棄海中（下稱第二次走私），王玉彰仍搭該舢舨回菲律賓，楊瑞興則由該舢舨
    搭載至屏東縣滿州鄉佳洛水附近海邊跳海遊泳上岸。嗣經檢察官主動、親自指揮
    揮內政部警政署刑事警察局偵一隊、屏東縣警察局、法務部調查局屏東調查站及
    高雄縣警察局合組獵狐專案小組，首於八十三年二月九日二十二時許，及翌（十
    ）日凌晨零時五十分許，先後在屏東縣恆春興海路漁港、滿州鄉○○村○○路一
    五０巷二號（即張瑞明家）及附近逮捕已判刑之張再生、張瑞明及魏士原等人，
    並經張瑞明帶同警方人員於同年月十日凌晨六時十分許，在屏東縣滿州鄉港口村
    風吹砂附近海邊，取獲渠等第五次（此次甲○○未參與）走私槍械所私運進口槍
    彈（詳附表二編號２所載）、又依序於附表二所列查獲時地，查扣表列被告及其
    他被告第一次至第四次（第三、第四次甲○○未參與）走私槍械所私運進口之槍
    彈（詳如附表三所載）。楊瑞興等人先後為警緝獲後，甲○○畏罪潛逸至菲律賓
    ，經傳拘未到，本院發佈通緝後，始於八十八年七月二十五日在菲律賓馬尼拉北
    方ＰＡＭＰＡＮＧＡ為菲國警方逮捕，而於同月二十六日晚上六時三十分許，由
    法務部調查局人員押解回國。
二、案經臺灣屏東地方法院檢察署檢察官主動指揮刑事警察局、屏東縣警察局、屏東
    縣調查站及高雄縣警察局合組專案小組移送偵查起訴。
      理      由
一、訊之上訴人甲○○矢口否認右開犯行，辯稱：我未參與走私及販賣槍、彈，是被
    挾怨誣陷云云。經查：
（一）同案被告楊瑞興於警訊時陳稱：於八十一年十二月間由鄭錦元出資一百四十萬
      元（實際出資額以鄭錦元所供一百八十萬元為準）走私槍械，其中我拿了四十
      五萬元：：搭乘王玉彰所有「永松號」漁船，船員陳榮華、洪和順均是由我及
      甲○○共同找來的，然後由後壁湖漁港出發，前往菲律賓「三聖塊」港口，到
      達後約一周，王玉彰便將在菲律賓購妥走私槍械，用一包帆布袋裝好，共計十
      二支槍及子彈五百餘發；；交給我，並交待我返台後，將槍械交給鄭錦元，還
      留給我鄭錦元的小舅子江茂煙的電話０四─0000000號，要我與鄭錦元
      聯絡，我隨即將槍械藏於「永松號」漁船上，該漁船並抓龍蝦及魚貨作掩飾，
      返回後壁漁港，然後由我及尤文利將船上走私槍械搬至伊租來的轎車上，載運
      回岡山鎮我的住處，並打電話給甲○○、鄭錦元，於隔日相約我到岡山鎮○○
      街三四號住處，見面後於該住處地下室將槍械清點及交鄭錦元，鄭錦元又當場
      付了四十萬元給我，該次走私槍械除了船員陳榮華不知情外，其他參與的人均
      事先知情」；「八十一年十一月間第一次走私十二支手槍及子彈返台是貨主鄭
      錦元、江茂煙事前在台灣與甲○○談妥走私槍械種類、價格數量」等語明確（
      見屏警刑三字第九七四四號警卷八十三年二月二十六日、二月十八日筆錄）。
（二）楊瑞興於偵查中又陳稱：從八十一年十月份開始，甲○○到我家找我說有一些
      東西，我問什麼東西，他說槍械，要從菲律賓帶回來，他說已有船隻，但沒有
      船長及船員，所以找我幫他找船長，我找尤文利當船長及陳榮華二人，另外船
      員洪和順是甲○○表哥，由他找來的船員；此次載槍械代價是八十五萬元；出
      港前甲○○拿四十萬元左右，我交二十五萬元給船長尤文利；王玉彰拿槍來時
      ，我請尤文利、洪和順三人一起搬上船，因暗倉很小，我先到暗倉下面，再由
      尤文利、洪和順（嗣楊瑞興改稱當時洪和順不在船上）在上面將槍械交給我，
      放置暗倉內；甲○○於八十一年十月份帶我去台中找鄭錦元，在一家咖啡廳認
      識（鄭錦元），甲○○與鄭錦元單獨在咖啡廳談等語（以上均見八十三年度偵
      字第一一一一號影印卷第五十八頁至第六十二頁）。
（三）楊瑞興於原審審理時再陳稱：第一次走私是甲○○拿八十五萬元僱用船員，我
      以二十五萬元僱用尤文利為船長；第一次走私是甲○○叫我到菲律賓三聖塊港
      運槍，是王玉彰交槍給我；第二次走私槍械（甲○○未參與，詳如後敘）是甲
      ○○帶我去菲律賓找王玉彰，王玉彰僱用菲律賓漁船，再由我和王玉彰共同押
      槍械回台灣，結果遇到保七總隊才將槍丟棄；是經由甲○○介紹才認識鄭錦元
      ，是為了走私買賣槍械才認識，王玉彰也是經由甲○○介紹才認識的。
（四）同案被告鄭錦元於警訊、偵審時有如下之陳述：警訊時供稱：八十一年十一
      （應係十月）月間甲○○及楊瑞興二人到台中市「風姿花傳」咖啡廳見面，甲
      ○○問我要不要買槍，短槍二十萬元、長槍視新舊程度每支三十至四十萬均含
      子彈，八十一年底（應係八十二年三月三日，為鄭錦元所誤記）楊瑞興打電話
      給江茂煙說走私成功十二枝槍，甲○○表示走私漁船故障要拿錢修理，而陸續
      向我拿了一百八十萬元之款項：：上述十二枝槍，其中三支被甲○○借去；甲
      ○○當場表示我需付一些訂金，我立即拿了二十萬元給甲○○：：在八十一年
      十一月間甲○○又向我拿了二十萬元，楊瑞興也向我拿了四十萬元，他們告訴
      我等槍枝到了再從購槍款中扣除：：取貨後我立即又拿了四十萬元給楊瑞興，
      並告訴他購槍款項等甲○○到台中找我時再和甲○○算清：；；事隔數日，甲
      ○○又在台中風姿傳咖啡廳和我見面，他告訴我十二支槍中有一支四五、二支
      九０手槍是他要的，並叫我再拿六十萬元給他就可算清，他並又向我借二十萬
      元，我返家拿三支手槍（均含子彈）及八十萬元交給甲○○，購買槍彈金額總
      計一百八十萬元等語（見屏警刑三字第九七四四號警卷八十三年二月十五日、
      二月二十六日筆錄）。偵訊時供稱：最先跟走私集團接觸之成員是甲○○，
      接觸地點在台中市台中港風姿花傳咖啡廳由我與甲○○單獨談，我拿到槍後甲
      ○○再到台中與伊結算尾款，同時取回三把槍。（八十三年偵字第一一一一號
      卷影本第九四頁至第九六頁）原審審理時再供稱：我買了短六把、長槍三把
      共九把，點三八一把、黑星一枝，九０手槍三支，點四五手槍一支，鳥茲衝鋒
      槍三支均附有子彈；是與甲○○接洽，甲○○打電話給我要我和他至高雄楊瑞
      興家，要我先付二十萬元訂金給甲○○，並告訴我槍到會通知我，至十一月底
      甲○○又向我拿了二十萬元，楊瑞興給我（應係向我拿之筆誤）四十萬元，貨
      到之後到楊瑞興家中拿槍，但錢不夠，我先付四十萬元給楊瑞興之後，甲○○
      到台中再向我拿了六十萬元之尾款；收尾款時取回二支九０手槍、一支四五手
      槍。（均見於原審八十三年重訴字第三號卷影本八十三年四月八日、同年十月
      十九日審判筆錄）。
（五）同案共犯王玉彰供稱；第一次走私烏茲衝鋒等槍彈，錢是甲○○與我共同支付
      （原審八十三年度重訴緝第三號影卷八十三年十月十九日審判筆錄，第六百七
      十八頁）；（為何做此事，有無報酬？）答以：沒有報酬，但因欠甲○○人情
      才答應做此事（指在菲國收購走私之槍彈）；（見同上卷五０三頁背頁）。
（六）同案被告江茂煙供稱：第一次約在八十一年底，我姐夫鄭錦元委託甲○○（綽
      號牛頭）、楊瑞興走私一批槍械，成功後楊瑞興打電話給我到楊瑞興之住處接
      貨，共接了十二枝長短槍（含彈藥）（八十三年偵字第一一六六號影卷，第十
      一頁警訊筆錄）；於檢察官復訊時再供稱；是我姐夫鄭錦元和牛頭等人接洽（
      同上卷第三十三頁偵訊筆錄）。
（七）同案被告洪和順供承，楊瑞興曾在永松號漁船抵大光漁港前在鵝鸞鼻外海告訴
      我那些槍已放在船上叫我不要再問了。（見八十三年度偵字第一一一一號卷影
      本所附第七十頁八十三年三月十月警訊筆錄），其於偵訊時再供述：永松號漁
      船泊在菲律賓三聖地的時候王玉彰曾告訴我，要帶一些槍械上船，但因我一直
      沒有看到那些槍械，所以才會問楊瑞興那個東西有沒有帶上船，因此那個東西
      係指槍械（參見八十三年度偵字第一一一一號偵卷第七十六頁及該頁背頁），
      而楊瑞興則證實永松號在菲律賓三聖地漁港完成補給糧食，啟程前往王玉彰所
      承租之小島前，洪和順就問「那個東西有沒有拿上漁船」（同上卷第七十三頁
      背面），洪和順在永松號前往王玉彰在菲律賓所承租之小島前及抵達台灣前二
      次向楊瑞興詢及載運槍械之事，其係甲○○找來擔任船員，事先知悉該次出航
      係走私槍械，應係甲○○事先告知，因走私槍械返台係極機密之事，洪和順不
      可能隨處可探聽該次出航係載運走私槍械，且甲○○不可能無緣無故增加一名
      船員登船，而洪和順與甲○○有親戚關係，顯係適當人選，既可湊足出港人數
      亦不致使走私之消息走漏。
（八）王玉彰、楊瑞興雖嗣後於原審翻異其等供詞，迥護上訴人甲○○，楊瑞興改稱
      ：甲○○未參與走私之事，我與甲○○生意上有衝突，甲○○把龍蝦賣了錢沒
      給我，雙方差點在菲律賓持槍火拼，以前所供不利於甲○○的都不實在云云；
      王玉彰則於原審改稱：甲○○只有作龍蝦生意云云。然查王玉彰於原審供稱；
      甲○○幫助我創業，我並與甲○○學貿易，只知因龍蝦帳目起衝突發生口角（
      甲○○、楊瑞興），未見雙方持槍起衝突等語（原審八十九年一月三日訊問筆
      錄）。甲○○既係王玉彰之恩人，王玉彰應不會無端誣指甲○○參與走私、販
      賣槍械，參以王玉彰在其自白書提及楊瑞興與甲○○前去菲律賓找伊查帳，伊
      以為是公司帳，結果不是，才知道他們的問題等語（原審法院八十三年重訴字
      第三號卷第三百七十八頁）；另於八十三年八月一日王玉彰自白書（同上卷第
      五百四十六頁）書寫有「第一次走私成功後，楊瑞興與甲○○到菲律賓找我，
      楊瑞興表示要查帳，我以為是公司帳，但不是，是槍帳：：」，則所指楊瑞興
      與甲○○在菲律賓時之衝突，要係因槍帳問題而引起衝突，而非共同經營販賣
      龍蝦之帳目不清而起衝突，況若係因販賣龍蝦之公司帳目有問題，王玉彰稱伊
      及楊瑞興、甲○○合資經營販賣龍蝦生意，何能置身事外，而未捲入甲○○與
      楊瑞興間之帳目衝突？顯違常理。酌以王玉彰於本院八十九年一月三日借提回
      原審訊問時，對於原審所問，甲○○共參與（走私）幾次？答以：「如果第一
      次他有參與的話，應該是一次」。在在可以說明，何以王玉彰一再於其自白書
      提及甲○○有參與第一次走私之事。此從其自白書尚載有「第一次走私後，甲
      ○○離開，第二次由楊瑞興郎自行處理」（同上卷第五百四十五頁）；「三月
      底楊瑞興與甲○○到馬尼拉，並非本人通知槍彈已購好要來取槍，而是楊瑞興
      因無法相信甲○○，以致自己前來處理」等語（同上卷第四八二頁），以及楊
      瑞興在屏警刑三字第九七四四號警卷八十三年二月十八日警訊中陳稱：「甲○
      ○參與我第一次自菲律賓走私槍械返台後，由於渠與貨主江茂煙、鄭錦元等人
      走私佣金及購槍款項無法算清楚；：故在其後的走私中，都未再找甲○○參，
      而係找王玉彰處理等語（見該警卷第九十二頁）可為印證甲○○確有參與第一
      次走私、販賣槍彈無誤。凡此，均可顯示楊瑞興對於甲○○自鄭錦元處所收取
      之第一次走私之購槍款（如前鄭錦元供述約有一百萬元）帳目不清之情形，以
      致自第二次走私楊瑞興不再找甲○○合作，甲○○應僅參與第一次走私，而未
      參與第二次走私及其後三次之走私槍彈。況衡情，楊瑞興若故意陷害甲○○，
      硬將甲○○牽扯其內，而為不實之供述，自應在往後數次走私之供述中，再將
      甲○○牽涉其內方合常理，何須迥護甲○○，而為其有利之供述。是王玉彰、
      楊瑞興迥異其等歷次在警偵審訊時所供，要係事後迥護上訴人之詞，難為有利
      上訴人之認定。又本院調查時共同被告鄭錦元、江茂煙改稱：甲○○沒有參與
      云云，與其等以前之陳述不符，亦係事後迴護之詞，而不足採。
（九）又附表一所載之槍彈除附表四編號１至４四支手槍（檢驗編號０七八、000
      000000號、0000000000號、0000000000號）認不
      具殺傷力外，其餘槍械皆認為具殺傷力，此有內政部警政署刑事警察局八十三
      年二月二十八日刑鑑字第五五八０及五０五五號鑑驗通知書二紙在卷可稽。
    綜上各情，上訴人前開辯解，無非事後飾諉卸之詞，不足採信，本件事證明確，
    其犯行堪以認定。至上訴人甲○○之選任辯護人請求傳訊洪和順對質，惟其等業
    已在歷次警偵審訊之供述明白，且上訴人甲○○若未參與走私、販賣槍彈，何以
    前述同案被告楊瑞興、王玉彰、鄭錦元等人先後到案，而渠等之供述均指向上訴
    人甲○○有參與走私槍彈，認事證已明，無庸再行傳喚，併予說明。
二、查上訴人甲○○行為後，槍砲彈藥刀械管制條例已於八十六年十一月二十六日修
    正公佈施行，而修正前該條例第七條第一項、第二項，第十一條第一項之法定刑
    ，均較修正後該條例第七條第一項、第二項、第十二條第一項之法定刑為輕，依
    刑法第二條第一項但書規定，自應適用裁判前之行為時法律，即修正前該條例第
    七條第一項、第二項、第十一條第一項之規定處斷。核上訴人甲○○所為，係犯
    懲治走私條例第二條第一項之私運管制物品進口罪、及修正前槍砲彈藥刀械管制
    條例第七條第一項之未經許可運輸、販賣衝鋒槍、同條第二項未經許可運輸、販
    賣手槍、第十一條第一項之未經許可運輸、販賣彈藥罪。上訴人甲○○就附表一
    編號１所示走私及運輸槍、彈部分等犯行，分別與楊瑞興、王玉彰、尤文利、洪
    和順間有犯意之聯絡、行為之分擔，均為共同正犯，所犯販賣槍械、彈藥部分之
    犯行，與王玉彰、楊瑞興間亦有犯意之聯絡行為之分，均應論以共同正犯。而所
    犯懲治走私條例第二條第一項之私運管制物品進口、及修正前槍砲彈藥刀械管制
    條例第七條第一項之未經許可運輸衝鋒槍、同條第二項之未經許可運輸手槍、第
    十一條第一項之未經許可運輸彈藥罪，係以一行為觸犯前開數罪名，為想像競合
    犯，應重一重之槍砲彈藥刀械管制條例第七條第一項之未經許可運輸衝鋒槍罪處
    斷。而運輸衝鋒槍彈與販賣槍彈間有方法結果之牽連關係，應依刑法第五十五條
    之規定，從一重之販賣衝鋒槍罪處斷（七十三年臺覆字第一七號參照）。上訴人
    甲○○於民國（下同）七十八年間因違反槍砲彈藥刀械管制條例案件經法院判處
    有期徒刑一年十月，嗣經減刑為有期徒刑十一月，於八十一年一月十一日執行完
    畢之事實，業据其陳明，並有本院全國前案紀錄表可參，其於有期徒刑執行完畢
    後，五年以內，再犯有期徒刑以上刑之本罪（修正前槍砲彈藥刀械管制條例之罪
    ），應依累犯之規定，加重其刑。
三、公訴意旨認被告甲○○亦有參與第二次至第五次走私槍彈，認係基於概括犯意而
    為，惟上訴人甲○○僅參與第一次走私已如前述，而第二次走私即八十二年四月
    五日遇保七巡邏艇而將走私槍彈棄置海中那次，甲○○事先固有與楊瑞興搭機前
    往菲律賓找王玉彰，惟甲○○僅在菲律賓停留十餘小時，隨即搭機前往泰國（見
    楊瑞興原審八十八年十二月七日訊問筆錄），而未與王玉彰及楊瑞興共同將第二
    次走私之槍彈押運回台，益見上訴人甲○○在第二次走私前，與楊瑞興前往菲律
    賓找王玉彰係單純為了會第一次走私之槍帳，爾後與楊瑞興不再有信賴關係，乃
    退出該走私團體，不再參與其後各次之走私，此亦可從同案被告中，無人再提及
    甲○○有參與第二次及以後各次走私之事可得印證。惟公訴人認上訴人甲○○參
    與第二至五次走私犯行，因本院認乏證據可為認定，本應就該部分為其無罪之諭
    知，然公訴人認該部分與起訴判決有罪部分有連續犯之裁判上一罪關係，爰不另
    為無罪之諭知，附此敘明。
五、原審予以論科，固非無見，惟查槍砲彈藥刀械管制條例八十六年十一月二十四日
    修正公布施行前犯該條例第十九條第一項所列舉之罪，除合於刑法第九十條第一
    項之要件得依該條項規定宣告保安處分外，依從新從輕原則，自無適用刑法第二
  條第二項，依修正後槍砲彈藥刀械管制條例第十九條第一項規定宣告保安處分之
    餘地，有司法院大法官議決釋字第四七一號解釋可資參照，本件上訴人甲○○犯
    罪係在槍砲彈藥刀械管制條例八十六年十一月二十四日修正公布施行前，依上開
    說明，自不得依新條例規定宣告保安處分，原審依新條例規定宣告保安處分，尚
    有未洽；又上訴人甲○○僅第一次有參與走私槍械，其後四次並未參與，已如前
    述，而參與多次之楊瑞興、王玉彰、鄭錦元等人均未經諭知強制工作保安處分，
    惟獨上訴人甲○○被諭知保安處分，亦有失公平，上訴人甲○○上訴否認犯罪，
    雖無理由，惟原判決既有可議，自應予撤銷改判，審酌上訴人甲○○為圖私利，
    走私槍械入境販賣，嚴重危害國家、社會安全，犯後猶堅詞否認犯行，態度不佳
    ，尚有三枝槍枝尚未起獲，危害甚鉅等一切情狀，爰仍依原判量處有期徒刑十六
    年，又依其犯罪之性質認有必要，並予褫告奪公權十年。附表一編號１所載之槍
    彈除附表四編號５子彈五十顆經實際試射，無法擊發認無殺傷力外，餘皆認係制
    式子彈而具殺傷力，此有內政部警政署刑事警察局八十三年二月二十八日刑鑑字
    第五五五０及五０五五號鑑驗通知書二紙在卷可稽，均為違禁物；附表一編號１
    所載之槍彈扣除附表四編號五之子彈五十顆外，均因無法證明已滅失，不問屬於
    被告與否，均依刑法第三十八條第一項第一款分別宣告沒收。
據上論結，應依刑事訴訟法第三百六十九條第一項前段、第三百六十四條、第二百九
十九條第一項前段，懲治走私條例第二條第一項，修正前槍砲彈藥刀械管制條例第七
條第一項、第二項、第十一條第一項，刑法第二條第一項但書、第二項、第十一條、
第二十八條、第五十五條、第四十七條、第三十七條第二項、第三十八條第一項第一
款，判決如主文。
本案經檢察官林應華到庭執行職務。
中    華    民    國     八十九     年         六     月     三十       日
                              臺灣高等法院高雄分院刑事第八庭
                                  審判長法官  郭雅美
                                        法官  洪兆隆
                                        法官  張盛喜
右正本證明與原本無異。
如不服本判決，應於判決送達後十日內向本院提出上訴狀，其未述理由者並應於提
出上訴狀後十日內向本院補提理由書（應附繕本)。
                                      書記官  鄭翠芬
中    華    民    國     八十九     年       七       月       三       日
附錄論罪科刑法條：
修正前槍砲彈藥刀械管制條例第七條第一項
懲治走私條例第二條
私運管制物品進口、出口逾公告數額者，處七年以下有期徒刑，得併科七千元以下
罰金。
┌────────────────────────────────────
│附表一
│
├─┬──────┬──────┬─────────┬─────┬────
│編│出入境時間  │ 出入境地點 │  走私之物品名稱  │參與之共犯│ 備  考
│號│            │            │                  │          │
│  │            │            │                  │          │
├─┼──────┼──────┼─────────┼─────┼────
│  │出境：八十二│出境：      │１‧烏茲衝鋒槍三支│甲○○    │第一次走
│  │年二月二十日│屏東縣恆春鎮│２‧中共黑星手槍一│王玉彰    │私
│１│凌晨五時三十│大光漁港。  │    支。          │楊瑞興    │
│  │分許。      │            │３‧四五口徑手槍一│尤文利    │
│  │入境：八十二│入境：      │    支。        │洪和順    │
│  │年三月三日下│屏東縣恆春鎮│４‧九０手槍六支。│          │
│  │午五時十分許│大光漁港。  │５‧轉輪手槍一支。│          │
│  │。          │            │６‧各類子彈五百顆│          │
│  │            │            │                  │          │
│  │            │            │                  │          │
├─┼──────┼──────┼─────────┼─────┼────
│  │出境：      │            │                  │          │第二次走
│  │八十二年二月│出境：      │１‧九０手槍三十支│          │私，槍彈
│２│二十四日    │搭乘華航班機│                  │王玉彰    │丟棄海中
│  │            │            │２‧子彈八百顆。  │楊瑞興    │
│  │入境：      │            │                  │          │
│  │八十二年四月│入境：      │                  │          │
│  │五日上午八時│屏東縣滿州鄉│                  │          │
│  │            │佳洛水附近。│                  │          │
│  │  │            │                  │          │
└─┴──────┴──────┴─────────┴─────┴────
                                                                      Ｇ


司法院資訊處製作；財團法人民間司法改革基金會備份。
